臺灣澎湖地方法院刑事判決　　　　　　　110年度簡上字第1號
上　訴　人　許家華
即　被　告　　　　　
上列上訴人即被告因傷害案件，不服本院中華民國109年11月18
日109年度馬簡字第111號第一審刑事簡易判決（聲請簡易判決處
刑案號：109年度偵字第491號），提起上訴，本院管轄之第二審
合議庭判決如下：
    主    文
上訴駁回。
    事實及理由
一、本案經本院審理結果，認原審以被告許家華所為，均係犯刑
    法第277條第1項之傷害罪（共2罪），各量處被告拘役30日
    、拘役50日，應執行拘役70日，並均諭知易科罰金之折算標
    準為新臺幣（下同）1,000元折算1日，其認事用法均無違誤
    ，量刑亦屬適當，應予維持，除就證據部分補充：被告於本
    院準備程序及審理時之陳述，及本院勘驗現場監視器攝錄之
    「000000000.861169」檔案、告訴人林○○於現場以手機拍
    攝之「V_00000000_184012_OC0」檔案之勘驗筆錄外，均引
    用如附件第一審刑事簡易判決書（含該判決所引用之聲請簡
    易判決處刑書）記載之事實、證據及理由。
二、被告上訴意旨略以：被告根本未碰到告訴人林○○的手及手
    機，遑論抓傷林○○。因告訴人林○○先動手拍打被告，被
    告才推林○○，況被告所施力量極小，林○○不可能受傷。
    另事發當時告訴人2人均無外傷，且至被告離開時，告訴人2
    人均無報警或叫救護車，其等傷勢如何而來？伊否認犯罪等
    語。經查：
（一）經本院勘驗現場監視器檔案，於上開影片時間2分21秒至
      25秒時，被告背朝畫面，向手持手機拍攝之林○○伸手，
      林○○旋即後退（因角度關係，無法確認被告是否碰觸林
      ○○身體），被告重心不穩，林○○見狀往前對被告講話
      ，並推被告一下，林○○在旁繼續持手機對被告錄影；於
      2分26秒至2分28秒時，被告背朝畫面，伸手推擠林○○，
      林○○自水泥地踉蹌後退至馬路上，林○○穿戴之安全帽
      在過程中掉落於地，林○○邊持手機錄影，邊阻擋被告；
      於2分29秒至2分38秒時，林○○遭被告推擠後，將掉落於
      路面之安全帽撿起，被告仍持續將林○○往前推擠至路中
      央，林○○則邊持手機錄影，邊阻擋被告，有勘驗筆錄可
      稽（本院卷第50至51頁）。
（二）本院另勘驗告訴人林○○於現場以手機拍攝之檔案，於上
      開影片時間24秒至28秒時，林○○對被告說「欸、欸、欸
      、你、你」，畫面搖晃且鏡頭被遮住，畫面遭遮住時，被
      告說「你不要照我阿」，林○○說「動手拿我的手機幹什
      麼阿？」；於28秒至30秒時，林○○說「欸你搶我的東西
      歐」，被告說「你不要照我阿，你不要照我阿」，林○○
      往前用雙手推被告一下，林○○說「你不要管他，不要管
      他」，並以右手拉住林○○右肩；於31秒至33秒時，被告
      以雙手抓住林○○之左手，對著林○○說「你不可以打人
      阿」，同時以左手揮向林○○之頭部，林○○頭上之安全
      帽因此掉落，隨之被告推林○○背部，過程中林○○對被
      告說「欸欸，欸欸欸，欸欸，欸」，同時伸手阻擋許家華
      之行為；於33秒至39秒時，林○○對被告說「欸你打他欸
      ，你打他」，被告對林○○揮右拳及左拳，隨之再以右手
      揮拳，擊中林○○臉部，被告揮拳過程中說「你打人阿，
      你打人幹嘛，你打人幹嘛啦」，同時林○○右手持安全帽
      ，並以雙手阻擋被告揮拳之行為，林○○於被告揮拳過程
      中伸手阻擋被告之行為，並對被告說「你打他，欸你打他
      欸」，有勘驗筆錄可稽（本院卷第138至141頁）。
（三）又告訴人林○○於同日19時6分即赴衛生福利部澎湖醫院
      急診，經診斷受有頭部鈍挫傷併口內開放性傷口等傷害，
      有診斷證明書可稽（警詢卷第29頁），核與其於上開影片
      中遭毆打部位相符，綜合以上各節，告訴人林○○上揭有
      關遭被告傷害之證述，已有補強證據以增強其陳述之憑信
      性，堪以採信。
（四）再由前述影片呈現被告朝向手持手機拍攝之林○○伸手，
      致林○○後退，林○○上前制止被告，及告訴人林○○以
      手機拍攝之畫面於該影片時間24秒至28秒時曾驟然搖晃等
      徵象，與告訴人林○○於偵查中證稱：「…我拍攝他（即
      被告）講的那些東西是不是我家的垃圾，他就握住我的手
      機要搶，他手握住我的手機了，但是我手有握住不讓他搶
      ，後來在搶的過程中，我在拉扯之中他不知道怎麼弄的，
      我的手就被弄傷，不知道怎麼受傷的。」（偵查卷第19頁
      ）之過程相符；參以告訴人林○○於同日19時5分即赴衛
      生福利部澎湖醫院急診，經診斷受有右側手部擦傷等傷害
      ，有診斷證明書可稽（警詢卷第27頁），且告訴人林○○
      受傷部位亦核與其握持手機部位相符，綜合以上各節，告
      訴人林○○上揭有關遭被告強制、傷害之證述，亦有補強
      證據以增強其陳述之憑信性，堪以採信。
（五）綜上可見，被告確實有對告訴人林○○為傷害行為，對告
      訴人林○○為強制、傷害行為，本案事證已臻明確，被告
      前開犯行應堪認定。
三、綜上所述，被告所辯均非可採，原審認事用法及量刑既無不
    當，被告猶執前詞提起上訴，指摘原審判決有誤，洵屬無據
    ，應予駁回。
據上論斷，應依刑事訴訟法第455條之1第1項、第3項、第368條
、第373條，判決如主文。
本案經檢察官陳建佑聲請簡易判決處刑，及於本審到庭執行職務
。
中    華    民    國    110    年   10    月   27    日  
                     刑事庭   審判長法  官  李宛玲
                                    法  官  王偉為
                                    法  官  陳立祥
以上正本證明與原本無異。
本判決不得上訴。
中    華    民    國    110    年   10    月   27    日  
                                    書記官  莊茹茵